【裁判字號】    99,易,3255
【裁判日期】    991117
【裁判案由】    詐欺
【裁判全文】
臺灣臺中地方法院刑事判決              99年度易字第3255號
公  訴  人  臺灣臺中地方法院檢察署檢察官
被      告  丙○○
上列被告因詐欺案件，經檢察官提起公訴（99年度偵字第6892、
9432、17346、19887號），本院依簡式審判程序判決如下：
    主  文
丙○○共同意圖為自己不法之所有，以詐術使人將本人之物交付
，共罪，均累犯，各處有期徒刑月，如易科罰金，均以新臺
幣壹仟元折算壹日；又意圖為自己不法之所有，以詐術使人將本
人之物交付，累犯，處有期徒刑月，如易科罰金，以新臺幣壹
仟元折算壹日。應執行有期徒刑捌月，如易科罰金，以新臺幣壹
仟元折算壹日。
    事  實
一、丙○○前因詐欺案件，經本院以97年度中簡字第2795號判處
    有期徒刑4月確定，嗣經送監執行，甫於民國98年4月18日執
    行完畢。又因詐欺案件，經臺灣桃園地方法院99年度桃簡字
    第1370號判處有期徒刑3月確定，並於99年11月4日送監執行
    ，現仍在臺灣臺中女子監獄執行中。詎丙○○仍不知悔改，
    竟基於意圖為自己不法所有之詐欺取財犯意（事實欄一(三)部
    分），或與真實姓名年籍不詳、自稱「宋羽臻」之成年男子
    共同基於意圖為自己不法所有之詐欺取財之犯意聯絡（事實
    欄一(一)、(二)、(四)），先後為下列詐欺取財犯行：
  (一)由自稱「宋羽臻」之成年男子於98年8月18日前之某日，在
    不詳地點，以電腦設備聯結網際網路上網後，在雅虎奇摩拍
    賣網站上，以「inf0822」帳號，刊登不實之拍賣Sony Eric
    sson牌、型號W995手機訊息，並以不知情之詹惠婷（業經檢
    察官為不起訴處分）所申辦之門號0000000000號行動電話、
    丙○○所申辦門號0000000000號行動電話，作為聯絡電話，
    適有甲○○於98年8月18日某時許，以電腦設備聯結網際網
    路上網瀏覽，並以網路即時通及撥打門號0000000000號行動
    電話與丙○○聯繫，甲○○因而陷於錯誤，依丙○○指示，
    先後於98年8月18日晚上8時20分許、同月19日上午6時22分
    許，前往台新國際商業銀行（下稱台新銀行）之自動存款機
    ，各存款新臺幣（下同）3千元至不知情之鄧劉美津（丙○○之祖母，業經檢察官另為不起訴處分）所開立之台新銀行
    太平分行帳號00000000000000號帳戶（下稱鄧劉美津上開台
    新銀行帳戶）內，自稱「宋羽臻」之成年男子隨即持鄧劉美
    津上開台新銀行帳戶之提款卡，至台新銀行之自動櫃員機，
    將款項提領一空。
  (二)由自稱「宋羽臻」之成年男子於98年8月20日前之某日，在
    不詳地點，以電腦設備聯結網際網路上網後，在雅虎奇摩拍
    賣網站上，以「inf0822」帳號，刊登不實之拍賣Sony Eric
    sson牌、型號W995手機訊息，並以門號0000000000、000000
    0000號行動電話，作為聯絡電話，適有戊○於98年8月20日
    凌晨1時47分許，在其位於臺中縣潭子鄉○○路○段184巷53
    弄2號住處，以電腦設備聯結網際網路上網瀏覽後，以12,00
    0元之價格下標，再撥打門號0000000000號行動電話與丙○○聯繫，經雙方議價後，同意買賣價格降為10,200元，戊○
    因而陷於錯誤，依丙○○指示，於98年8月20日上午10時35
    分許，經由網路自動櫃員機，匯款10,200元至鄧劉美津上開
    台新銀行帳戶）內，自稱「宋羽臻」之成年男子隨即持鄧劉
    美津上開台新銀行帳戶之提款卡，至台新銀行之自動櫃員機
    ，將款項提領一空。
  (三)丙○○於98年10月18日某時許，在不詳地點，以電腦設備聯
    結網際網路上網後，在「UT聊天室」之「南部聊天室」網站
    上，以「賣N86」為暱稱，佯裝欲出售NOKIA牌、型號N86手
    機，適有乙○○於同日上午10時許，在其位於臺南縣永康市
    ○○里○○路389號住處，以電腦設備聯結網際網路上網，
    在上開網站上，見該暱稱，而向丙○○表示有購買意願，丙○○隨即提供雅虎奇摩網路即時通帳號「loveboy1127@yaho
     o.com.tw」及不知情之林純如（業經檢察官為不起訴處分
    ）所申辦門號0000000000、0000000000號行動電話，作為聯
    絡方式，經乙○○以網路即時通及撥打上開門號行動電話與
    丙○○聯繫，雙方同意買賣價格為7,500元，乙○○因而陷
    於錯誤，依丙○○指示，於98年10月19日中午12時42分許，
    匯款7,500元至不知情之林俊和（業經檢察官為不起訴處分
    ）所提供、不知情之廖云彤所開立之華南商業銀行觀音分行
    帳號000000000000號、全方位帳號0000000000000000號帳戶
    （下稱廖云彤上開華南銀行帳戶）內。丙○○即藉此抵充其
    與友人林俊和共同居住，而由林俊和向林月輝（廖云彤之母
    ）所承租房屋之租金。
  (四)由自稱「宋羽臻」之成年男子於98年10月25日前之某日，在
    不詳地點，以電腦設備聯結網際網路上網後，在「手機王露
    天拍賣網站」上，刊登不實之拍賣NOKIA牌手機訊息，並以
    雅虎奇摩網路即時通帳號「loveboy1127@yahoo.com.tw」及
    門號0000000000號行動電話，作為聯絡方式，適有丁○○於
    98年10月25日（起訴書誤載為99年10月27日）晚上9時4分許
    ，在其位於臺北縣淡水鎮○○街117-5號4樓住處，以電腦設
    備聯結網際網路上網瀏覽，並以網路即時通及撥打門號0000
    000000號行動電話與丙○○聯繫，雙方同意買賣價格為5千
    元，丁○○因而陷於錯誤，依丙○○指示，於98（起訴書誤
    載為99）年10月28日下午1時8分許，在第一商業銀行之自動
    櫃員機，匯款5千元至不知情之陳庭樹所開立之中華郵政股
    份有限公司八德高城郵局局號0000000號、帳號0000000號帳
    戶（下稱陳庭樹上開中華郵政帳戶），再由林俊和（向友人
    陳庭樹借上開中華郵政帳戶供丙○○使用，所涉幫助詐欺取
    財犯行，業經臺灣士林地方法院以99年度湖簡字第427號判
    處有期徒刑3月確定）持陳庭樹上開中華郵政帳戶之提款卡
    提領該款項後，將該款項轉交予丙○○。
二、案經甲○○訴由臺北縣警察局中和第二分局報告臺灣板橋地
    方法院檢察署檢察官、臺南縣警察局永康分局報告臺灣臺南
    地方法院檢察署檢察官、臺北縣警察局淡水分局報告臺灣士
    林地方法院檢察署檢察官，分別呈請臺灣高等法院檢察署檢
    察長令轉，及臺中縣警察局豐原分局報告臺灣臺中地方法院
    檢察署檢察官偵查起訴。
    理  由
一、按除被告所犯為死刑、無期徒刑、最輕本刑為3年以上有期
    徒刑之罪或高等法院管轄第一審案件者外，於刑事訴訟法第
    273條第1項程序進行中，被告先就被訴事實為有罪之陳述時
    ，審判長得告知被告簡式審判程序之旨，並聽取當事人、代
    理人、辯護人及輔佐人之意見後，裁定進行簡式審判程序；
    除簡式審判程序、簡易程序及第376條第1款、第2款所列之
    罪之案件外，第一審應行合議審判；刑事訴訟法第273條之1
    第1項、第284條之1分別定有明文。本件被告丙○○所犯係
    死刑、無期徒刑、最輕本刑為3年以上有期徒刑或高等法院
    管轄第一審案件以外之罪，且於本院行準備程序時就被訴事
    實為有罪之陳述，經受命法官告知簡式審判程序之旨，並聽
    取公訴人、被告之意見後，本院合議庭認無不得或不宜改依
    簡式審判程序進行之處，經評議結果，裁定改由受命法官獨
    任行簡式審判程序，合先敘明。
二、上開事實，迭經被告丙○○於警詢、偵訊、本院準備程序及
    審理時，坦承不諱，另分別有下列證據可資佐證：
  (一)事實欄一(一)部分，業經證人詹惠婷於警詢時，證人即告訴人
    甲○○、鄧劉美津於警詢、偵訊時，分別證述綦詳，復有臺
    北縣警察局中和第二分局積穗派出所金融機構聯防機制通報
    單、受理詐騙帳戶通報警示簡便格式表、內政部警政署反詐
    騙案件紀錄表各1份、台新銀行自動櫃員機交易明細表2紙、
    台新銀行98年9月9日台新作文字第9814056號函及隨函檢附
    之鄧劉美津上開台新銀行帳戶基本資料、往來明細各1份、
    門號0000000000號行動電話之通聯調閱查詢單1份在卷為證
    。
  (二)事實欄一(二)部分，業經證人詹惠婷、被害人戊○於警詢時，
    證人鄧劉美津於警詢、偵訊時，分別證述綦詳，復有華南銀
    行自動櫃員機交易明細單1紙、臺中縣警察局豐原分局頭家
    派出所受理詐騙帳戶通報警示簡便格式表、內政部警政署反
    詐騙案件紀錄表、遠傳電信股份有限公司98年9月11日遠傳
    （企營）字第09810902567號函、門號0000000000號行動電
    話申請書、門號0000000000號行動電話申設人資料各1份、
    台新銀行98年9月9日台新作文字第9814057號函及隨函檢附
    之鄧劉美津上開台新銀行帳戶開戶資料、往來明細各1份在
    卷為證。
  (三)事實欄一(三)部分，業經證人即被害人乙○○、證人林純如、
    廖芸彤、林月輝於警詢時，證人林俊和於警詢、偵訊時，分
    別證述綦詳，復有中華郵政自動櫃員機交易明細表1紙、華
    南商業銀行觀音分行98年12月21日華觀存字（98）第00779
    號函及隨函檢附之廖芸彤上開華南銀行帳戶之開戶資料、交
    易明細表各1份、雅虎奇摩帳號loveboy1127申設人資料及登
    入IP紀錄1份、門號0000000000號行動電話通聯調閱查詢單
    、網路即時通對談內容、房屋租賃契約書各1份、手機照片6
    幀在卷為證。
  (四)事實欄一(四)部分，業經證人林俊和、陳庭樹、證人即被害人
    丁○○於警詢時，分別證述綦詳，復有第一銀行自動櫃員機
    交易明細表1紙、中華郵政股份有限公司桃園郵局98年11月1
    7日桃營字第0980101169號函及隨函檢附之陳庭樹上開中華
    郵政帳戶之開戶基本資料、交易明細各1份、電子郵件資料
    、網路即時通對談內容、門號0000000000號行動電話雙向通
    聯各1份、香港商雅虎資訊股份有限公司臺灣分公司99年3月
    11日雅虎資訊（九九）字第01361號函及隨函檢附之帳號lov
    eboy1127申設人資料及登入IP紀錄1份在卷為證。
  (五)綜上所述，足徵被告自白確與事實相符。本件事證明確，被
    告詐欺取財之犯行，均堪認定。
三、核被告丙○○所為，均係犯刑法第339條第1項之詐欺取財罪
    。被告與自稱「宋羽臻」之成年男子間，就上開事實欄一(一)
    、(二)、(四)所示3次詐欺取財犯行，分別有犯意聯絡及行為分
    擔，均為共同正犯。再被告所犯上開4次詐欺取財犯行，係
    犯意各別、行為互殊，應予分論併罰。末查，被告前因詐欺
    案件，經本院以97年度中簡字第2795號判處有期徒刑4月確
    定，嗣經送監執行，甫於98年4月18日執行完畢等情，此有
    臺灣臺中地方法院檢察署刑案資料查註紀錄表及臺灣高等法
    院被告前案紀錄表各1份在卷可稽，其於受有期徒刑執行完
    畢後，5年以內故意再犯本件有期徒刑以上之4罪，均為累犯
    ，應依刑法第47條第1項規定，各加重其刑。爰審酌被告正
    值青壯之年，不思以正當途徑獲取所需，僅因缺錢花用，竟
    利用網路刊登不實拍賣訊息，詐騙他人財物，嚴重危害交易
    秩序，然考量被告詐欺所得金額不高，且業與被害人甲○○
    、戊○、乙○○調解成立，並願意按被害人受騙金額賠償各
    該被害人，此有本院99年度司中調字第2536、2537、2538號
    調解程序筆錄各1紙在卷可考（被害人謝承蒲經合法傳喚未
    到庭，而未能進行調解），及其生活狀況、智識程度，暨犯
    罪後坦承犯行，態度尚屬良好等一切情狀，分別量處如主文
    所示之刑，且均諭知易科罰金之折算標準，並定其應執行之
    刑，及諭知易科罰金之折算標準。
據上論斷，應依刑事訴訟法第273條之1第1項、第299條第1項前
段，刑法第28條、第339條第1項、第47條第1項、第41條第1項前
段、第8項、第51條第5款，刑法施行法第1條之1，判決如主文。
本案經檢察官黃永福到庭執行職務。
中    華    民    國    99    年    11    月    17    日
                  刑事第十五庭  法  官  鄭舜元
以上正本證明與原本無異。
如不服本判決應於收受判決後10日內向本院提出上訴書狀，並
應敘述具體理由。其未敘述上訴理由者，應於上訴期間屆滿後
20日內向本院補提理由書 (均須按他造當事人之人數附繕本)「
切勿逕送上級法院」。
告訴人或被害人對於判決如有不服具備理由請求檢察官上訴者，
其上訴期間之計算係以檢察官收受判決正本之日期為準。
                                書記官  黃聖心
中    華    民    國    99    年    11    月    17    日
附錄：論罪科刑法條：
中華民國刑法第339條
意圖為自己或第三人不法之所有，以詐術使人將本人或第三人之
物交付者，處5年以下有期徒刑、拘役或科或併科1千元以下罰金
。
以前項方法得財產上不法之利益或使第三人得之者，亦同。
前二項之未遂犯罰之。

司法院資訊處製作；財團法人民間司法改革基金會備份。
